Douglas Tenfen de Oliveira

Backend Developer

github.com/douglastenfen

douglastenfen@gmail.com

linkedin.com/in/douglas-tenfen-de-oliveira

+5547988699390

QUEM SOU EU?

Um desenvolvedor back-end. Embora eu tenha um background mais forte no back-end, gosto de entender sobre todo o contexto das aplicações e projetos que participo. Tenho experiência profissional com Delphi e JavaScript/TypeScript. Atualmente estou me especializando em Full Cycle Development, mas sempre gosto de estudar tópicos fora do meu escopo para me manter atualizado.

EXPERIÊNCIAS PROFISSIONAIS

NodeJS Developer

Vexta Systems | maio 2022 - atualmente

- Implementei novas integrações com o sistema principal da Vexta, um ERP para indústria têxtil.
- Melhorei a API de documentos fiscais eletrônicos, possibilitando emissão de MFe para clientes do Ceará.
- Implementei uma API de comunicação com o Correios, facilitando a criação de pré-postagens e cotações de preços e prazos.
- Implementei uma API para utilização de RFID, habilitando o uso em produtos dos clientes da Vexta.
- Liderei a iniciativa de criação da organização da Vexta no GitHub, para facilitar a criação de pipelines com o GitHub Actions.
- Automatizei alguns processos onerosos, como criação de scripts SQL utilizando Python na plataforma Colab do Google.
- Realizei manutenção em servidores Linux, preparando-os para hospedar as aplicações.

Tags: NodeJS, TypeScript, JavaScript, SQL Server, Linux, Shell Script, MongoDB, PM2, REST, Python, Git

Delphi Developer

IPM Sistemas | maio 2021 - abril 2022

- Contribuí para a manutenção de um sistema de migração de dados para o setor de saúde.
- Realizei a manutenção e resolução de bugs do código do aplicativo de migração de dados.
- Desenvolvi novos recursos para aprimorar o sistema de migração.
- Atuei como analista de migração de dados, analisando dados a serem migrados.
- Gerenciei bancos de dados, garantindo a integridade e eficiência dos processos de migração.

Tags: Delphi, PostgreSQL, MongoDB, Redis, Análise de Dados, Gerenciamento de Banco de Dados, Resolução de Bugs

Estágio em Análise de Qualidade

Magazord | abril 2019 - junho 2020

- Realizei testes em novas funcionalidades do sistema de gestão de e-commerce da empresa e sites de clientes.
- · Colaborei com a equipe de desenvolvimento para identificar e corrigir bugs antes do lançamento.
- Criei e mantive casos de teste detalhados para garantir a cobertura abrangente de todas as funcionalidades.
- Documentei procedimentos e melhores práticas para futuras referências da equipe.

Tags: Testes de Software, Gestão de E-commerce, QA, Colaboração em Equipe, Documentação

EDUCAÇÃO

Uninter

Tecnologia em Banco de Dados | Fev 2023 - atualmente

Full Cycle

Curso Full Cycle 3.0

SKILLS

JavaScript NodeJS TypeScript Linux	Git
Python SQL CI/CD Docker	

IDIOMAS

Português Nativo

Inglês Intermediário